臺灣板橋地方法院民事裁定　　　　　 　 94年度家聲字第37號
聲　請　人　財政部國有財產局臺灣北區辦事處
　　　　　　（即被繼承人甲○○之遺產管理人）
法定代理人　蘇維成
上列聲請人因擔任被繼承人甲○○之遺產管理人聲請核定報酬，
本院裁定如下：
    主      文
聲請人得請求代為管理被繼承人甲○○遺產之報酬及墊付費用合
計為新台幣拾肆萬貳仟伍佰玖拾貳元。
聲請程序費用由被繼承人甲○○之遺產負擔。
    理      由
一、本件聲請意旨略以：
（一）被繼承人甲○○之遺產，經本院以八十四年度繼字第四一
      五號民事裁定選任聲請人為被繼承人甲○○之遺產管理人
      ，並准對其繼承人為公示催告，復以八十四年度家催字第
      九八號民事裁定准對其債權人及受遺贈人為公示催告。經
      於民國八十五年一月五日刊登公告於報紙，期限分別至八
      十六年一月四日（對繼承人）及八十六年五月四日（對債
      權人及受遺贈人）屆滿，另被繼承人甲○○於八十三年十
      月二十六日死亡，其大陸地區繼承人聲明繼承期限則於八
      十六年十月二十六日屆滿。茲因臺灣臺南地方法院民事執
      行處九十三年執字第三六九三七號拍賣抵押物強制執行事
      件，聲請人為參與分配之需，特為此聲請。
（二）依民法第一千一百八十三條之規定，遺產管理人得請求報
      酬，其數額由親屬會議按其勞力及其與被繼承人之關係酌
      定之，惟本案並無親屬會議可資酌定報酬數額，爰依民法
      第一千一百三十二條第二項及財政部訂頒之「代管無人承
      認繼承遺產作業要點」第十四點第三款規定，聲請法院酌
      定，其請求標準不得低於孳息收入部分十分之三及遺產現
      值百分之一。
（三）被繼承人甲○○尚遺有臺南縣大內鄉○○段三五七地號等
      一二四筆土地、同鄉大內村鄰內庄一○二之四號持分房屋
      及投資陸馳企業有限公司，依財政部台灣省北區國稅局核
      發之遺產稅免稅證明書所核定上述遺產價額總計為八一四
      萬零七百九十九元。聲請人之管理報酬依上開要點規定按
      遺產現值百分之一計算為八萬一千四百零八元。另聲請人
      於管理本案遺產共代墊費用合計為六萬一千一百八十四元
      （含本件聲請裁定程序費用一百三十五元），故聲請人代
      管期間之管理費用共計為十四萬二千五百九十二元，為此
      聲請酌定被繼承人甲○○之遺產管理人報酬等語。
二、按遺產管理人得請求報酬，其數額由親屬會議按其勞力及其
    與被繼承人之關係酌定之；被繼承人無親屬會議可資酌定報
    酬數額，遺產管理職務終結前，應依民法第一千一百八十三
    條規定，聲請法院酌定報酬，其請求標準不得低於孳息收入
    部分十分之三及遺產現值百分之一，財政部訂頒之「代管無
    人承認繼承遺產作業要點」第十四點第三項定有明文。經查
    ：
（一）聲請人主張其前經本院八十四年度繼字第四一五號裁定為
      被繼承人甲○○之遺產管理人，並准對其繼承人為公示催
      告，復經本院八十四年度家催字第九八號裁定准被繼承人
      甲○○之債權人及受遺贈人為公示催告等情，此有聲請人
      提出本院八十四年度繼字第四一五號民事裁定、八十四年
      度家催字第九八號民事裁定、八十五年一月五日青年日報
      （第十五版）等影本為證，自堪信為真實。
（二）經查，被繼承人甲○○尚遺有臺南縣大內鄉○○段三五七
      地號等一二四筆土地、同鄉大內村鄰內庄一○二之四號持
      分房屋及投資陸馳企業有限公司，依財政部台灣省北區國
      稅局核發之遺產稅免稅證明書所核定上述遺產價額總計為
      八一四萬零七百九十九元，此有財政部台灣省北區國稅局
      送納稅義務人遺產稅免稅證明書影本十六紙為證。
（三）次按，聲請人因管理被繼承人甲○○遺產所墊付之費用合
      計為六萬一千一百八十四元，此有聲請人所提出之被繼承
      人甲○○遺產管理費用計算明細表一紙、墊付費用單據影
      本四十四紙在卷足憑。
（四）本件被繼承人甲○○無親屬會議可資酌定報酬數額，為此
      聲請人爰依民法第一千一百八十三條之規定，按上開財政
      部訂頒「代管無人承認繼承遺產作業要點」之標準，依被
      繼承人遺產現值百分之一計算請求代管遺產之報酬即八萬
      一千四百零八元，以及墊付費用六萬一千一百八十四元，
      合計十四萬二千五百九十二元。本院參酌前開卷附被繼承
      人遺產相關資料、遺產管理費用計算表、墊付費用單據等
      ，經核聲請人聲請酌定上開數額，尚無不合，應予准許。
三、依非訟事件法第八條第二項、民事訴訟法第七十八條、第九
    十五條，裁定如主文。
中　　華　　民　　國　　94　　年　　5　 　月　  31  　日
                  家事法庭  法　官　郭光興
以上正本證明與原本無異。
如不服本裁定應於送達後十日內向本院提出抗告狀，並應繳納抗
告裁判費新臺幣肆拾伍元。
中　　華　　民　　國　　94　　年　　6 　　月　　1 　　日
                            書記官　翁子婷
